【裁判字號】    98,易,707
【裁判日期】    980921
【裁判案由】    竊盜
【裁判全文】
臺灣屏東地方法院刑事判決               98年度易字第707號
公  訴  人  臺灣屏東地方法院檢察署檢察官
被      告  乙○○
上列被告因竊盜案件，經檢察官提起公訴（97年度偵字第8366號
），被告於準備程序中就被訴事實為有罪陳述，經本院告知簡式
審判程序之旨，並聽取當事人意見後，本院合議庭裁定由受命法
官獨任依簡式審判程序審理，判決如下：
    主  文
乙○○犯刑法第三百二十一條第一項第三款、第四款之竊盜罪，
處有期徒刑捌月。扣案塑膠米袋壹佰捌拾伍個、圓鍬壹把均沒收
。
    事  實
一、乙○○、甲○○（由本院另行審結）與溫玉英、曾子健、邱
    凱虎、王韻堤均受雇於陳德雄（上5 人業經檢察官為緩起訴
    處分確定），平時按陳德雄之派工指示從事雜工業務，上7
    人均明知屏東縣來義鄉林邊溪越來義大橋1 公里處之河川區
    域（下稱上開河床）砂石，係屬公有財產，未經申請許可不
    得擅自採取，竟共同基於意圖為自己不法所有之竊盜犯意聯
    絡，先於民國97年11月11日，由陳德雄指示溫玉英帶同乙○
    ○、甲○○、曾子健、邱凱虎、王韻堤等人，攜帶陳德雄所
    有之塑膠米袋185 個以及客觀上足對人之生命、身體、安全
    構成威脅，具有危險性之圓鍬1 把，相偕至上開河床，再分
    工將砂石剷入塑膠米袋後逐次運往乙○○所駕車牌號碼2270
    -FC 號自小貨車上，總計竊取約200 袋數量之砂石得逞。後
    於97年11月12日，由陳德雄指示乙○○、曾子健、邱凱虎等
    人，接續以相同方式總計竊取約150 袋數量之砂石得逞。嗣
    於97年11月26日，為警發現曾子健、邱凱虎等人在上開河床
    處形跡可疑，前往攔檢後進而循線查獲前情，並於陳德雄位
    在屏東縣來義鄉○○段2125地號之「原住民水電工程行」工
    寮處扣得前開塑膠米袋185 個（起訴書誤載為285 個，經公
    訴人當庭更正）、圓鍬1 把。
二、案經屏東縣政府警察局移送臺灣屏東地方法院檢察署檢察官
    偵查起訴。
    理  由
一、本件係依刑事訴訟法第273 條之1 第1 項行簡式審判程序，
    其證據調查依同法第273 條之2 所定原不受審判外陳述排除
    之限制；又被告乙○○對於卷內各項證據亦不爭執證據能力
    ，復無事證顯示有何違法取得或類此瑕疵之情，故卷內所列
    各項證據，自均有證據能力，合先敘明。
二、上揭犯罪事實，業據被告乙○○坦承不諱（見本院卷第46頁
    反面），核與證人即共犯甲○○、陳德雄、溫玉英、曾子健
    、邱凱虎、王韻堤等人供述情節大致相符（見警卷第60825
    號第52、4 、9 、36、22、16、57頁，偵卷第21、23、44、
    79頁），並有證人即屏東縣政府水利處水利行政科承辦人趙
    岩峰證述未經申請許可不得擅自採取上開河床砂石等情綦詳
    （見警卷第58990 號第28頁），以及贓物責付保管單、認領
    保管單各1 紙，查獲採證照片24張附卷可稽（見警卷第6082
    5 號第81-82 、93-104頁），和共犯陳德雄所有之塑膠米袋
    185 個、圓鍬1 把扣案可證。是認被告乙○○之自白與事實
    相符，堪以採信。從而本件罪證明確，其犯行洵足認定，應
    依法論科。
三、按刑法第321 條第1 項第3 款之加重竊盜罪，係以行為人攜
    帶兇器竊盜為其加重條件，此所謂兇器，並無種類限制，凡
    客觀上足對人之生命、身體、安全構成威脅，具有危險性之
    器物均屬之，且祇須行竊時攜帶此種具有危險性之兇器為已
    足，並不以攜帶之初有行兇意圖為必要（最高法院79年台上
    字第5253號判例意旨參照）。本件被告等人為竊盜犯行時攜
    用之圓鍬，係質地堅硬之金屬物品，持之揮舞足對人之生命
    、身體、安全構成威脅，在客觀上顯然具有危險性，屬兇器
    無疑。核被告乙○○所為，係犯刑法第321 條第1 項第3 、
    4 款之加重竊盜罪。其與共犯甲○○、陳德雄、溫玉英、曾
    子健、邱凱虎、王韻堤等人有犯意聯絡與行為分擔，為共同
    正犯。被告乙○○先後兩日經共犯陳德雄指示前往上開河床
    盜採砂石，係於密切接近時地所為，各行為之獨立性極為薄
    弱，且出於同一犯意，依通常社會觀念，各舉動難以強行分
    開，應視為數個舉動之接續實施，合為包括一竊盜行為予以
    評價，為接續犯，僅論以單純一罪（臺灣高等法院臺中分院
    96年度上易字第501 、502 號，臺灣高等法院臺南分院96年
    度上易字第766 號判決均同此認定）。
四、爰審酌被告乙○○已有違反麻醉藥品管理條例、電信法、毒
    品危害防制條例、竊盜、侵占等前科，素行不佳，有前案紀
    錄表、刑案資料查註紀錄表各1 份可考，然其屢經刑事偵審
    程序，猶不知反省自悟，實有不該，且觀被告乙○○甫於97
    年6 月間因犯數起竊盜案件，由檢察官於97年7 月24日分案
    偵查（經起訴後嗣由臺灣高等法院高雄分院以98年度上易字
    第628 號判處應執行有期徒刑10月確定），竟未因有案在身
    而謹慎行止，詎於97年11月間犯下本案，益徵其漠視法治，
    自應嚴加責難；又被告乙○○僅為圖己利，竟以國土資源為
    謀財之道，率為盜採砂石犯行，犯罪動機亦屬可議；惟念及
    被告乙○○受雇於共犯陳德雄、接受派工指示前往盜採砂石
    ，尚非居於犯罪行為之主導地位，再其犯罪期間不長、竊得
    砂石數量非鉅等犯罪影響程度，以及尚能坦然面對司法、供
    承己身罪行不諱之犯後態度等一切情狀，量處如主文所示之
    刑，以資懲儆。
五、末按共同正犯因相互間利用他人之行為，以遂行其等犯意之
    實現，本於責任共同之原則，對於共犯自均應為沒收之諭知
    （最高法院91年度台上字第5583號、89年度台上字第6946號
    判決意旨參照）。查扣案塑膠米袋185 個、圓鍬1 把，共犯
    陳德雄自承為其所有並供被告等人行竊時使用（見警卷第60
    825 號第7 頁反面），爰依刑法第38條第1 項第2 款均宣告
    沒收。
據上論斷，應依刑事訴訟法第273 條之1 第1 項、第299 條第1
項前段，刑法第28條、第321 條第1 項第3 款、第4 款、第38條
第1 項第2 款，判決如主文。
本案經檢察官王光傑到庭執行職務
中    華    民    國    98    年    9     月     21   日
                  刑事第四庭    法  官  江振源
以上正本證明與原本無異
如不服本判決，應於判決送達後10日內向本院提出上訴書狀（應
附繕本），其未敘述上訴理由者，應於上訴期間屆滿後20日內補
提理由書狀於本院，上訴於臺灣高等法院高雄分院。
中    華    民    國    98    年    9     月      22  日
                                書記官  潘豐益
附錄本判決論罪科刑法條：
刑法第321條
犯竊盜罪而有左列情形之一者，處六月以上、五年以下有期徒刑
：
一、於夜間侵入住宅或有人居住之建築物、船艦或隱匿其內而犯
    之者。
二、毀越門扇、牆垣或其他安全設備而犯之者。
三、攜帶兇器而犯之者。
四、結夥三人以上而犯之者。
五、乘火災、水災或其他災害之際而犯之者。
六、在車站或埠頭而犯之者。
前項之未遂犯罰之。


司法院資訊處製作；財團法人民間司法改革基金會備份。
